【裁判字號】    98,上訴,4554
【裁判日期】    981126
【裁判案由】    毒品危害防制條例
【裁判全文】
臺灣高等法院刑事判決                98年度上訴字第4554號
上  訴  人
即  被  告  甲○○
上列上訴人因違反毒品危害防制條例案件，不服臺灣板橋地方法
院98年度訴字第3106號，中華民國98年10月8 日所為之第一審判
決（起訴案號：臺灣板橋地方法院檢察署98年度毒偵字第3652號
），提起上訴，本院判決如下：
    主  文
上訴駁回。
    理  由
一、按不服地方法院之第一審判決而上訴者，應向管轄第二審之
    高等法院為之。上訴書狀應敘述具體理由。上訴書狀未敘述
    上訴理由者，應於上訴期間屆滿後二十日內補提理由書於原
    審法院，逾期未補提者，原審法院應定期間先命補正。第二
    審法院認為上訴書狀未敘述理由或上訴有第三百六十二條前
    段之情形者，應以判決駁回之，但其情形可以補正而未經原
    審法院命其補正者，審判長應定期間先命補正。刑事訴訟法
    第三百六十一條、第三百六十七條分別定有明文。所謂不服
    第一審判決之具體理由，係指依據卷內訴訟資料，具體指摘
    第一審判決關於認定事實、適用法律及量刑等項，有違法或
    不當之情形而言，此為提起第二審上訴之法定要件。倘上訴
    人之上訴書狀或補提之上訴理由書，雖有敘述上訴理由，惟
    並未具體敘述第一審判決有上述違法、不當情形，即與未敘
    述具體理由無異，所為上訴，即不符合上訴之法定要件。
二、經查：
（一）原審判決以：上訴人即被告甲○○於偵查中及原審審理時
      ，自白其於民國九十八年五月十三日上午九時許，在其位
      於臺北縣鶯歌鎮○○路永富巷一號之居處，以針筒注射方
      式，施用第一級毒品海洛因一次之犯罪事實，除經警扣得
      供被告施用海洛因使用之注射針筒一支外，並有臺灣檢驗
      科技股份有限公司九十八年六月五日出具之濫用藥物檢驗
      報告在卷可稽，足認被告自白與事實相符，被告施用毒品
      之犯行洵堪認定。又考量被告為累犯及自首，量處被告有
      期徒刑八月，扣案之上開注射針筒一支並宣告沒收。從形
      式上審查，其認事用法，並未違反法令，或悖離經驗法則
      、論理法則，量刑亦屬允當。
（二）被告上訴意旨謂：被告於原審開庭時所附上之重大傷病卡
      及戶口名簿之證明，判決書上皆未提及，此乃影響判決結
      果的重要事項，此證據可顯示被告患有重大精神疾病，行
      為能力與正常人有偏差，足見被告非故意或過失而自行招
      致觸法行為。被告為決心戒除毒品之殘害，配合政府所推
      動之毒品減害計畫美沙冬替代療法，其成效良好，亦可證
      明被告誠心悔悟。再，被告以前之犯行皆為連續犯，所科
      刑較為重，本次僅為單一犯行，應勿以前科刑為根據，且
      被告此次犯行確為真心悔改，被告家庭生活困苦，極需被
      告工作云云。
（三）按量刑輕重，係屬事實審法院得依職權自由裁量之事項，
      苟其量刑已以行為人之責任為基礎，並斟酌刑法第五十七
      條各款所列情狀，而未逾越法定刑度或有濫用權限情事，
      即不得任意指為違法（最高法院七十五年臺上字第七０三
      三號判例、九十八年度臺上字第五００二號判決意旨參照
      ）。本件原判決於量刑時除已考量被告係對未發覺之犯罪
      自首而接受裁判，依法予以減刑外，又依刑法第五十七條
      規定審酌被告犯罪時之相關一切情狀稱：「被告無視毒品
      可能對自身及家庭所造成之戕害，及對社會治安形成之潛
      在危險，屢犯施用毒品之罪，足見其戒絕毒癮之意志不堅
      ，本不宜寬貸，惟念其犯後坦承犯行，態度良好，及施用
      毒品乃戕害自身健康，尚未直接危害他人等一切情狀，量
      處如主文所示之刑」，已就量刑刑度詳為審酌並敘明理由
      ，既未逾越法定刑度，亦未濫用自由裁量之權限。再者，
      被告屬累犯，依法必須加重其刑，縱現今能完全戒除毒癮
      ，日後應將不會再犯施用毒品之犯行，然，尚無法抹滅本
      件確曾施用毒品之事實，本院尚難因被告已有自行前往醫
      院戒除毒品之行為，即認原審量刑有所失當，被告所執，
      自非屬上訴第二審之具體理由。
    此外，上訴意旨未具體指摘原審判決關於認定事實、適用法
    律及量刑等事項，究竟有何違法或不當之具體情形。揆諸上
    開說明，本件上訴未敘述具體理由，屬不合法律上之程式，
    應予駁回，並不經言詞辯論為之。
據上論斷，依刑事訴訟法第三百六十七條前段、第三百七十二條
，判決如主文。
中    華    民    國    98    年    11    月    26    日
                  刑事第十三庭  審判長法  官  曾德水
                                      法  官  崔玲琦
                                      法  官  遲中慧
以上正本證明與原本無異。
如不服本判決，應於收受送達後10日內向本院提出上訴書狀，其
未敘述上訴之理由者並得於提起上訴後10日內向本院補提理由書
（均須按他造當事人之人數附繕本）「切勿逕送上級法院」。
                                      書記官  陳韋杉
中    華    民    國    98    年    11    月    27    日
附錄本案論罪科刑法條全文：
毒品危害防制條例第十條
I  施用第一級毒品者，處六月以上五年以下有期徒刑。
II  施用第二級毒品者，處三年以下有期徒刑。


司法院資訊處製作；財團法人民間司法改革基金會備份。
